臺灣高等法院刑事裁定
108年度金上重更二字第21號
上  訴  人  臺灣臺北地方檢察署檢察官                    上  訴  人  
即  被  告  辜仲諒

                   住○○市○○區○○○路0段000巷00號（指定送達
                    處所）
選任辯護人  宋耀明律師
            賴文萍律師
            葉建廷律師
上  訴  人  
即  被  告  張明田


                    居新北市○○區○○○街00號（指定送   達處所）
選任辯護人  黃冠瑋律師
            李律欣律師
            黃璽麟律師
上  訴  人  
即  被  告  林祥曦



選任辯護人  洪健樺律師
            黃文昌律師
上列上訴人等因被告等違反證券交易法等上訴案件，本院裁定如
下：
    主  文
辜仲諒、張明田、林祥曦均自民國一０九年十月十日起，延長限
制出境、出海八月。
    理  由
一、按被告犯罪嫌疑重大，有相當理由足認有逃亡之虞者，必要
    時檢察官或法官得逕行限制出境、出海，但所犯係最重本刑
    為拘役或專科罰金之案件，不得逕行限制之；又審判中限制
    出境、出海每次不得逾8月，犯最重本刑為有期徒刑10年以
    下之罪者，累計不得逾5年，其餘之罪，累計不得逾10年；
    刑事訴訟法第93條之2第1項第2款、第93條之3第2項後段分
    別定有明文。
二、上訴人即被告辜仲諒、張明田、林祥曦（下稱被告辜仲諒、
    張明田、林祥曦）因違反證券交易法等案件，前經臺灣臺北
    地方檢察署檢察官以民國95年10月16日北檢大列95他2188字
    第162號函限制出境、出海，嗣被告張明田、林祥曦經起訴
    ，原審於96年2月15日裁定渠2人具保停止羈押，並限制出境
    、出海，該裁定經檢察官5度抗告暨本院5度撤銷發回後，原
    審於同年6月12日裁定被告張明田、林祥曦各具保新臺幣（
    以下未註明幣別者，均同）7,000萬元、2,500萬元停止羈押
    ，並限制出境、限制住居、每日赴該轄派出所報到確定；另
    被告辜仲諒經最高檢察署發佈通緝後，於97年11月24日到案
    ，由同署特別偵查組檢察官諭令具保1億元，並由臺灣臺北
    地方檢察署檢察官以97年12月25日北檢玲列95偵22201字第3
    42號函解除限制出境、出海，嗣經起訴後，原審於99年2月1
    0日裁定限制其出境、出海確定；迨本案上訴後，本院復多
    次函知內政部移民署及海洋委員會海巡署被告3人仍有繼續
    限制出境、出海之必要，迄108年12月19日刑事訴訟法限制
    出境、出海新制規定施行後，本院復於109年2月10日重為處
    分，裁定被告3人自同日起限制出境、出海8月等節，有各該
    函文、原審裁定、訊問筆錄暨點名單、具保資料、被告入出
    境資訊連結作業查詢資料、本院裁定正本暨函(稿)通知書附
    卷可稽（見本院卷㈠第155至337頁、第341至354頁）。茲因
    上開限制出境、出海期間即將屆滿，揆諸首揭規定，本院應
    審酌是否予以延長。
三、本院聽取檢察官、被告3人、辯護人等之意見，暨審酌全案
    證據資料後，認被告辜仲諒被訴犯證券交易法第171條第2項
    、第1項第1款之操縱行為及銀行法第125條之2第1項後段、
    第2項之特別背信等罪，經原審判處應執行有期徒刑9年，被
    告張明田、林祥曦被訴犯銀行法第125條之2第1項後段、第2
    項之特別背信罪，經原審分別判處有期徒刑8年、7年6月，
    堪認渠等犯罪嫌疑均屬重大；又案發時被告辜仲諒擔任中國
    信託金融控股股份有限公司（下稱中信金控）之副董事長兼
    副總執行長，暨中信金控子公司中國信託商業銀行股份有限
    公司（下稱中信銀行）之董事長，被告張明田擔任中信金控
    財務長兼中信銀行財務總管理處總處長、資深副總經理，被
    告林祥曦擔任中信銀行法人金融事業總管理處金融投資處副
    處長、副總經理，渠3人與中信銀行之關係極為深厚密切，
    並涉嫌利用中信銀行香港分行之資金，由中信銀行以美金3.
    9億元鉅款，向英商巴克萊銀行股份有限公司（下稱巴克萊
    銀行)購買該公司發行之30年期保本連結股權型結構債（下
    稱系爭結構債），再指定兆豐金融控股股份有限公司（下稱
    兆豐金控）股票為系爭結構債之連結標的，復為掩飾中信金
    控超限持有兆豐金控股票之疑義，而將系爭結構債出售予紙
    上公司即英屬維京群島Red Fire Developments Limited（
    下稱紅火公司），同時配合中信金控因投資兆豐金控而大量
    買進兆豐金控股票之時機，由紅火公司向巴克萊銀行回贖系
    爭結構債，致兆豐金控股價急速上漲，非但使紅火公司得以
    支付系爭結構債之價款，更獲利高達美金3,047萬4,717.12
    元，且未將該筆鉅款認列於中信金控之財務報表內，足見被
    告3人確有相當之境外資源及人脈可供運用，基於趨吉避凶
    、脫免刑責之人性，其等面臨重罪訴追、處罰之際，非無因
    此萌生逃亡境外、脫免刑責之動機，自有相當理由足認有逃
    亡之虞，為確保日後審判、執行程序之順利進行，實有必要
    繼續限制渠等出境、出海，此對於憲法所保障居住及遷徙自
    由權利之限制，亦未逾必要程度。至被告辜仲諒暨其辯護人
    雖辯謂：被告辜仲諒歷次獲准暫時解除限制出境均有遵期返
    國，並無客觀事實足認有逃亡之虞，亦無限制出境、出海之
    必要云云，然被告辜仲諒多次獲准暫時出境後遵期返國，均
    係訴訟程序進行中所為，案未確定，仍難憑認其屆臨重罪處
    罰之際，絕無萌生逃亡境外、脫免刑責之動機，是仍有限制
    出境、出海之原因及必要，上開所辯，並不足取；另被告張
    明田、林祥曦暨渠等辯護人均表示無意見。綜上，本院爰依
    上開規定，裁定如主文所示。
據上論斷，應依刑事訴訟法第93條之2第1項第2款、第93條之3第
2項，裁定如主文。
中    華    民    國     109    年    9    月    30   日
     　　　　　　 刑事第五庭    審判長法　官  王屏夏
                                      法　官  林柏泓
                                      法　官  戴嘉清
以上正本證明與原本無異。
如不服本裁定，應於收受送達後五日內向本院提出抗告狀。
                                      書記官  武孟佳
中　　華　　民　　國　　109 　年　　9 　　月　　30　　日